【裁判字號】    95,訴,75
【裁判日期】    950421
【裁判案由】    營業稅
【裁判全文】
臺中高等行政法院裁定
                                     95年度訴字第00075號
原      告  甲○○○○○○○○.
被      告  財政部臺灣省中區國稅局
代  表  人  乙○○
訴訟代理人  丙○○
上列當事人間因營業稅事件，原告不服財政部中華民國94年12月
22日台財訴字第09400558120號訴願決定，提起行政訴訟。本院
裁定如下︰
    主  文
原告之訴駁回。
訴訟費用由原告負擔。
    理  由
一、按「應受送達人行蹤不明，致文書無法送達者，稅捐稽徵機
    關應先向戶籍機關查明；如無著落時，應由稅捐稽徵機關保
    管應送達之文書，而於其牌示處黏貼，並於新聞紙登載公告
    ，曉示應受送達人，應隨時向其領取。前項公示送達，自將
    公告黏貼牌示處並自登載新聞紙之日起經20日，發生送達效
    力。繳納稅捐之文書，稅捐稽徵機關，應於該文書所載開始
    繳納稅捐日期前送達。」、「納稅義務人對於核定稅捐之處
    分如有不服，應依規定格式，敘明理由，連同證明文件，依
    左列規定，申請復查：一、依核定稅額通知書所載有應納稅
    額或應補徵稅額者，應於繳款書送達後，於繳納期間屆滿翌
    日起算30日內，申請復查。」、「滯納金、利息、滯報金、
    怠報金、短估金及罰鍰等，除本法另有規定者外，準用本法
    有關稅捐之規定。」為稅捐稽徵法第18條第2項、第3項、第
    4項、第35條第1項第1款及第49條前段所明定。
二、本件原告因營業稅及罰鍰事件，不服被告之核定，申請復查
    。案經被告以系爭稅額繳款書限繳日期至93年4月30日止，
    經被告所屬北斗稽徵所寄送該繳款書及處分書至原告營業地
    址彰化縣溪州鄉○○村○○路100號，經郵務人員於信封註
    記「拆遷」退回，該所遂改寄至原告戶籍地同鄉○○村○○
    路40號，亦被郵務人員於信封註記「此人房屋已出售，遷移
    他處所」退回，該所乃於94年3月17日以公示送達將該繳款
    書及處分書公告刊登新聞紙，有當日新聞紙在原處分卷可稽
    ，依前揭規定已於同年4月5日發生送達效力，又該所展延營
    業稅額及罰鍰繳款書繳納期間自94年4月11日至20日，復查
    申請之末日為同年5月20日，原告遲至同年8月8日始提出申
    請，有被告所屬北斗稽徵所蓋有收文戳之復查申請書附原處
    分卷可憑，自已逾申請復查之法定不變期間，乃以程序不合
    駁回其復查決定，自無不合。訴願決定予以維持，亦無違誤
    。原告復提起本件行政訴訟，顯非合法，應予駁回。其實體
    上所為之主張，已無庸審酌，併予敘明。
三、依行政訴訟法第107條第1項第10款、第104條、民事訴訟法
    第95條、第78條，裁定如主文。
中    華    民    國    95    年    4     月    21    日
                第二庭審判長法  官  王  茂  修
                            法  官  莊  金  昌
                            法  官  王  德  麟
以上正本證明與原本無異。
如不服本裁定，應於裁定送達後10日內以書狀敘明理由，經本院
向最高行政法院提起抗告（須依對造人數附具繕本）並應預繳送
達用雙掛號郵票390元（34元及5元郵票各10份）。
中    華    民    國    95    年    4     月    24    日
                            書記官  詹  靜  宜


司法院資訊處製作；財團法人民間司法改革基金會備份。
